【裁判字號】    99,聲,162
【裁判日期】    990714
【裁判案由】    停止執行
【裁判全文】
臺灣臺中地方法院民事裁定               99年度聲字第162號
聲  請  人  乙○○
相  對  人  甲○○
當事人間聲請停止執行事件，本院裁定如下：
    主    文
聲請人供擔保新臺幣捌萬伍仟元後，臺灣雲林地方法院九十九年
度司執字第一四六○五號執行事件之強制執行程序，於本院九十
九年度中簡字第九六六號確認本票債權不存在事件判決確定、和
解或撤回起訴前，應暫予停止。
    理    由
一、按發票人主張本票係偽造、變造者，於前條裁定送達後20日
    內，得對執票人向為裁定之法院提起確認之訴。發票人證明
    已依前項規定提起訴訟時，執行法院應停止強制執行。但得
    依執票人聲請，許其提供相當擔保，繼續強制執行，亦得依
    發票人聲請，許其提供相當擔保，停止強制執行。發票人主
    張本票債權不存在而提起確認之訴不合於第1項之規定者，
    法院依發票人聲請，得許其提供相當並確實之擔保，停止強
    制執行，非訟事件法第195條定有明文。
二、本件聲請人主張：相對人持本院99年度司票字1368號本票准
    許強制執行之裁定為執行名義聲請強制執行，經臺灣雲林地
    方法院99年度司執字第14605號受理在案。惟聲請人已提起
    本院99年度中簡字第966號確認本票債權不存在訴訟，為此
    聲請裁定停止執行程序。經查臺灣雲林地方法院99年度司執
    字第14605號強制執行事件尚未終結，且聲請人對相對人提
    起上開訴訟，刻由本院審理亦於99年6月25日宣判，其聲明
    第1、2項為請求確認相對人執有本院99年度司票字1368號裁
    定所載之本票對聲請人債權不存在，有判決影本在卷可憑，
    故聲請人依上開規定聲請停止執行，於法尚無不合。
三、惟按法院准許停止強制執行所定之擔保金，係備供債權人因
    停止執行所受損害之賠償，其數額應依標的物停止執行後，
    債權人未能即時受償或利用該標的物所受之損害額，或其因
    另供擔保強制執行所受之損害額定之（最高法院87年度臺抗
    字第529號民事裁定要旨參照）。是本院酌定本件擔保金額
    時，應斟酌相對人未能即時受償所受之損害額定之。查相對
    人聲請強制執行之債權金額為新臺幣（下同）850,000元，
    參酌上開確認本票債權不存在之訴，其第1審審判程序已終
    結並宣判在案，故僅計算第2審裁判時程，又本件本案訴訟
    標的金額未逾165萬元，依法不得上訴第3審，即至2審終結
    之期間推定為2年（參照各級法院辦案期限實施要點第2條規
    定民事通常程序第1審審判案件期限1年4個月，第2審審判案
    件期限2年，第3審審判案件期限1年），則相對人因聲請人
    聲請停止執行所受之損害，應為在該民事訴訟程序進行期間
    ，延後全額受償850,000元之利息損失即為85,000元(850,00
    0 ×5%×2=85,000，元以下四捨五入)，故本院認聲請人應
    供擔保之擔保金額以85,000元為適當，爰裁定如主文所示。
三、爰依非訟事件法第195條第3項，裁定如主文所示。
中    華    民    國    99    年    7     月    14    日
                  民事第一庭    法  官  陳文爵
正本係照原本作成
如不服本裁定應於送達後10日內向本院提出抗
告狀，並繳納抗告費新臺幣1,000元。
中    華    民    國    99    年    7     月    14    日
                                書記官  施玉卿

司法院資訊處製作；財團法人民間司法改革基金會備份。
